【裁判字號】    89,易,796
【裁判日期】    900725
【裁判案由】    竊盜
【裁判全文】
臺灣花蓮地方法院刑事判決                          八十九年度易字第七九六號
    公  訴  人  臺灣花蓮地方法院檢察署檢察官
    被      告  丁○○
                丙○○
右列被告等因竊盜案件，經檢察官提起公訴（八十九年度偵字第二六０七號），本院
判決如左：
    主  文
丙○○連續攜帶兇器、踰越安全設備、毀壞門扇竊盜，處有期徒刑壹年，未扣案之剪
刀壹把沒收。
丁○○無罪。
    事  實
一、丙○○曾因竊盜案件，經台灣桃園地方法院判處有期徒刑六月，緩刑三年確定，
    現仍在緩刑期間，仍不知悔改，竟基於意圖為自己不法所有之概括犯意，先於民
    國八十九年八月十日下午三時許（起訴書誤載為十九時許），逾越戊○○位於花
    蓮縣玉里鎮○○○街九四號住宅之牆垣，見工作台上有固定鉗一個，即攜帶該可
    供兇器使用之固定鉗（無據為己有之意），並破壞構成門一部分之喇叭鎖侵入戊○○住宅內（侵入住宅部分未據告訴），竊得戊○○所有之玉佩二十二個、戒面
    六個、碎玉石十七個、玉石一個、珍珠粉一盒、仿金項鍊一條、茶壺六個及稚石
    十一粒等物。又基於上開犯意，於同年月十七日十七日凌晨三時四十五分許，在
    花蓮縣玉里鎮○○路二二六號新新旅社前，持其所有，可供兇器使用之剪刀一把
    ，撬開乙○○所有車號ＷＶ－八六六一號自用小貨車車門門鎖（門鎖損毀部分未
    據告訴），竊得車內黑色包包一只【內有印章二個、印泥二盒、計算器二個（起
    訴書誤載為計算機）】。嗣於同日上午五時許，在花蓮縣玉里鎮○○路二０一號
    高桿撞球場，為警查獲，並於撞球場休息室沙發旁之置物箱發現丙○○所竊得之
    黑色包包一只，及於該撞球場後方倉庫內發現丙○○委託知情之丁○○代為藏匿
    ，丁○○再委由不知情之徐洪儀藏匿之黑色手提袋一個（內有丙○○所竊得之玉
    佩二十二個、戒面六個、碎玉石十七個、玉石一個、珍珠粉一盒、仿金項鍊一條
    、茶壺六個等物）二、案經花蓮縣警察局玉里分局報告台灣花蓮地方法院檢察署
    檢察官偵查起訴。
    理  由
甲、有罪部分：
一、右揭犯罪事實，業據被告丙○○於警訊及偵審中坦承不諱，核與證人即目擊被告
    丙○○行竊黑色包包之旅社職員江玉圓於警訊中證述之情節相符，並經被害人乙○○、戊○○於警訊及偵查中證述綦詳。復有贓證物品認領保管收據單二張、案
    發現場照片六張、查獲照片十張及刑案現場測繪圖一張附卷可稽。是被告丙○○
    自白與事實相符，本件事證明確，被告犯行堪予認定。
二、按固定鉗，質地堅硬；剪刀，則堅硬銳利，客觀上均足對人之生命、身體，造成
    威脅及危險，係屬兇器。而牆垣係為防閑而設，係屬安全設備。核被告丙○○第
    一次所為，係犯刑法第三百二十一條第一項第二、三款攜帶兇器逾越安全設備毀
    壞門扇竊盜罪。檢察官因誤認被告行竊時間為十七時，而誤載為刑法第三百二十
    一條第一項第一、二、三款之加重竊盜罪。核被告第二次所為，係犯刑法第三百
    二十一條第一項第三款攜帶兇器竊盜罪。其前後二次竊盜犯行，時間緊接，方法
    相同，觸犯基本構成要件相同之罪，顯係基於概括犯意為之，應依連續犯之規定
    從一重之攜帶兇器逾越安全設備毀壞門扇竊盜罪處斷，並依法加重其刑。爰審酌
    被告丙○○曾因竊盜案件，經台灣桃園地方法院判處有期徒刑六月，緩刑三年確
    定，現仍在緩刑期間，此有台灣花蓮地方法院檢察署刑案查註紀錄表一份在卷可
    參，不知緩刑寬典，復犯本件竊盜犯行，且正值青年，不知勤奮向上，竟好逸惡
    勞，觸犯刑責，犯罪之動機、手段、攜帶兇器侵入住宅內竊盜，危害居家安全甚
    大、犯罪之次數，及事後坦承犯行等一切情狀，量處如主文所示之刑。被告丙○○用以行竊之剪刀一把，被告丙○○坦承為其所有，且無證據證明業已滅失，併
    予宣告沒收。
乙、無罪部分：
一、公訴意旨另以：被告丁○○與丙○○意圖為自己不法之所有，基於共同竊盜之犯
    意聯絡，於八十九年八月十日十九時許，踰越花蓮縣玉里鎮○○○街九十四號戊○○住宅之牆垣，並破壞門鎖侵入戊○○住宅，竊取戊○○所有玉佩二十二個、
    戒面六面、碎玉石十七個、玉石一個、項鍊一條、珍珠粉二十四瓶、茶壺六個、
    打火機、勞力士手錶等物品，認被告丁○○亦涉有刑法第三百二十一條第一項第
    一、二、三款加重竊盜罪嫌云云。
二、按犯罪事實應依證據認定之，無證據不得推定其犯罪事實；不能證明被告犯罪者
    ，應諭知無罪之判決，刑事訴訟法第一百五十四條、第三百零一條第一項分別定
    有明文。又共同被告不利於己之陳述，固得採為其他共同被告犯罪之證據，惟此
    項不利之陳述，須無瑕疵可指，而就其他方面調查，又與事實相符，始得採為其
    他共同被告犯罪事實之認定，最高法院四十六年台上字第四一號判例可資參照。
    公訴人認被告丁○○涉有竊盜罪嫌，無非係以被告丙○○於警訊中供稱係與丁○○共同至戊○○住處竊盜；雖於偵查中改稱：係與富里修理汽車的阿忠進去偷的
    ，修理汽車的店名為順益等語，而經查玉里鎮無該順益汽車行，瑞穗鄉之順益汽
    車行亦稱無阿忠之人，有電話紀錄表二紙附卷可稽為主要論據。
三、訊據被告丁○○堅決否認有何竊盜犯行，辯稱：其並未與丙○○共同行竊等語。
    經查被告丙○○雖於警訊中稱：其與被告丁○○共同至戊○○住處行竊；然於偵
    查中改稱：係與富里修理汽車的阿忠行竊；於本院訊問時則稱：其係一人翻牆進
    去行竊，因當初以為是丁○○將其竊得之贓物交出，懷恨在心，而在警局咬丁○○等語。是共同被告丙○○之供詞，前後均不相同，是否可採，已值懷疑。況證
    人即查獲警員甲○○亦證稱：查獲被告丙○○、丁○○、邱玉如三人時，當場有
    找到米色手提袋及黑色包包，才帶他們回警局，黑色手提袋則是在帶他們回警局
    後，撞球場老闆才說還有一個黑色手提袋等語。再被告丁○○於警訊及偵審中均
    否認有竊盜犯行，並於警訊中稱：米色手提袋、黑色手提袋是丙○○的，因丙○○說過袋子內的東西是偷來的，故當時叫徐洪儀藏起來等語。足見被告丙○○當
    初係將置放贓物之黑色手提袋交由被告丁○○藏匿，而警方當場確未查到該手提
    袋，事後始發現該手提袋，故被告丙○○稱：誤認該手提袋係丁○○交出，而咬
    丁○○等語，足堪採信。是被告丁○○所辯，應堪採信。此外，復無其他積極證
    據足認被告丁○○有何竊盜犯行，尚難以共同被告丙○○前後不一之供詞，遽認
    被告丁○○涉有竊盜犯行，既不能證明被告丁○○犯罪，依法應諭知無罪之判決
    。
據上論斷，應依刑事訴訟法第二百九十九條第一項前段、第三百零一條第一項，刑法
第五十六條、第三百二十一條第一項第二款、第三款、第三十八條第一項第二款，判
決如主文。
本案經檢察官李子春到庭執行職務。
中      華      民      國    九十      年      七      月    二十五    日
                              臺灣花蓮地方法院刑事庭
                                  法  官  李世華
右正本證明與原本無異。
如對本判決不服，應於送達後十日內，向本院提出上訴狀。（應抄附繕本）
                                  法院書記官
中      華      民      國    八  十  八  年    十一    月    二十六    日


司法院資訊處製作；財團法人民間司法改革基金會備份。
